臺灣板橋地方法院民事判決　九十二年度家訴字第九五號
　　原　　　告　戊○○
　　訴訟代理人　丁○○
　　原　　　告　己○○
　　　　　　　　乙○○
　　右三人共同
　　訴訟代理人　廖穎愷律師
　　被　　　告　庚　○
　　　　　　　　甲　○
　　　　　　　　丙　○
　　　　　　　　辛　○
　　右四人共同
　　訴訟代理人　劉邦川律師
　　複代理人　　康文毅律師
右當事人間請求確認土地共有權利存在等事件，經臺灣臺北地方法院以九十二年度家
訴字第六一號裁定移轉管轄本院，前經本院於民國九十三年五月二十一日言詞辯論終
結，茲判決如下：
    主    文
原告之訴及假執行之聲請均駁回。
訴訟費用由原告負擔。
    事    實
甲、原告方面：
一、聲明：
  (一)被告應連帶給付原告新台幣（下同）五十八萬八千一百四十四元整，及自起訴狀
    繕本送達之翌日起，按年息百分之五計算之利息。
  (二)被告應將坐落於臺北縣三重市○○○段七○八號之土地所有權十八分之一移轉登
    記予原告公同共有。
  (三)原告願供擔保，請准予宣告假執行。
二、陳述：
  (一)系爭土地最初之所有權人係兩造之開基祖汪還即汪番：
  １、三重市○○○段七○七、七○八號之土地（下稱系爭土地，重測前地號為三重
      埔段大竹圍小段九一之一、九一號）為兩造祖汪還即汪番所有，遺命由其所餘
      派下子孫共六房（原共七房，其中一房倒房，即在汪還即汪番過世前已死亡，
      故遺命由其所餘派下子孫共六房繼承），分別取得六分之一之所有權。第五房
      因未婚無子嗣，死後由第六房負責祭拜，並承受第五房之權利，取得六分之二
      之所有權。
  ２、為方便管理起見，各房約定將系爭土地信託登記於汪永及汪土鄙，惟嗣後仍應
      遵從先祖汪還即汪番遺命，將各房之持分返還於其派下子孫。因此，在階段性
      管理任務完成後，汪土鄙之子汪阿本（汪土鄙過世後由其獨子汪阿本繼承）遂
      於昭和六年（民國二十年）六月將二房之六分之一持分，返還於其派下子孫汪
      老良、汪老讚、汪老來，由其三人各取得九十六分之五、九十六分之五、九十
      六分之六之持分（共九十六分之十六，即六分之一）；昭和十四年（民國二八
      年），汪阿本再將三房之之六分之一持分，返還於其派下子孫汪和雍；汪永亦
      將大房之六分之一持分，返還於其派下子孫汪元進。
  ３、至此，各房之持分即已確定，由一至四房各取得六分之一，第六房取得六分之
      二，其原因乃係原、被告之先祖汪還即汪番之遺命所傳承，並非汪土鄙自始即
      享有全部六分之一之所有權。
  ４、前開事實，有二房派下子孫汪國田之陳述可證：「系爭土地是太祖留下來的，
      我（汪國田）是第二房的，…，每房有六分之一的權利，第五房死後無子嗣，
      他的部分由第六房繼承」。再對照三房派下子孫汪榮騰之陳述：「土地是從我
      祖先汪潘傳下來，…，有一房子女少年就去世，因為第五房（應係第六房）說
      要祭拜他，所以他的房份就給第五房（應係第六房），所以現在只有六份」（
      見九十二年八月二十日審判筆錄），足見系爭土地最初之所有權人係兩造開基
      祖汪還即汪番，應屬無疑。
  (二)系爭土地就四房汪對之持分，訴外人汪土鄙（即被告之祖父）係基於與汪大樹（
    原告先祖）、汪交東之信託關係（信託登記之約定），而登記為系爭土地之共有
    人：
  １、系爭土地最初之所有權人既係兩造開基祖汪還即汪番，遺命由其所餘派下子孫
      共六房，分別取得六分之一之所有權，則汪對既屬汪還即汪番之四子，就系爭
      土地而言，即享有六分之一之所有權，此六分之一之所有權，於繼承開始時即
      應由其繼承人汪土鄙、汪大樹及汪交東公同共有。惟因汪大樹及汪交東均不識
      字，並認上開土地之持分並不多，若再由三人登記為公同共有實有不便，其等
      二人為求方便管理並遵長兄為大之古訓，遂同意將上開六分之一持分全部登記
      於汪土鄙名下，準此以觀，實係汪大樹及汪交東二人將其應繼承之部分（即每
      人十八分之一之持分）信託登記於汪土鄙，即屬無疑。
  ２、系爭土地由共有人「輪流收取地租」（四房汪對之三個子嗣，每十八年收取一
      次），兩造都有收取，原告己○○於七十八年收租時，還將租金從一千元漲到
      一千五百元；當年收取權人於每年十月十五日皆會「舉辦祭祖餐會」，感念先
      祖恩惠，兩造都有參與聚餐；系爭土地從六十九年就曾經召開「合建會議」，
      兩造都有參加，被告庚○在合建會議時有提到處理後會分給原告；七十九年庚
      ○的媽媽在汪榮騰家也說過土地處理後也要分給原告，因為兩造均為系爭土地
      持分共有人。上述事實，有三房派下子孫汪榮騰之陳述可證：「土地是給別人
      蓋房子，租金每年輪流由每房收，收租之後會有聚餐，聚餐之地點不一定，兩
      造都有參加，收租會打收據給對方」、「兩造都有參加協商合建會議，因為原
      告是持分人之一，…，被告庚○在合建會議時有提到處理後會分給原告，七十
      九年庚○的媽媽在我家也說過土地處理後也要分給原告，因為原、被告是持分
      共有人」（見九十二年八月二十日審判筆錄）。
  ３、二房派下子孫汪國田亦證稱：「每年十月十五日都有聚餐，大家都有默契，不
      用發帖子，原告也有收過租金，也有辦過聚餐，己○○還將租金從一千元漲到
      一千五百元，每年聚餐被告都有去，合建會議是從民國六十九年就談過，庚○
      的媽媽在會議當中就說土地要分給叔姪輩的子女」（見九十二年八月二十日審
      判筆錄）。
  ４、另汪交東之後嗣辛○良亦證稱：「每年十月十五都會聚餐，有聽到說要合建，
      合建會議我也有去聽，有聽到我祖父這房有十八分之一的權利，是庚○的媽媽
      說的，他有告訴庚○合建後要分我們」（見九十二年八月二十日審判筆錄）。
  ５、原告為系爭土地之持分共有人，系爭土地雖登記為汪土鄙所有，僅係為當時管
      理方便，遂由汪大樹、汪交東信託登記予汪土鄙名義，然原告既為系爭土地之
      持分共有人，自有權「輪流收取地租」、「舉辦祭祖餐會」及參與「合建會議
      」，並在被告處分信託物，或原告終止信託關係時，自得請求損害賠償或返還
      信託物。
  ６、另依證人汪榮騰之證述：「庚○曾經說過他父親名下的持分，如果分給同房同
      輩的繼承人的話，每個人只有一坪多，所以庚○不願意辦理繼承，後來請教別
      人，登記父親名下的土地只有他的子女可以繼承，叔姪輩的不能繼承，後來就
      辦理登記，沒有分給叔姪輩的子女」（見九十二年八月二十日審判筆錄），可
      證被告意欲獨占系爭土地，排除叔姪輩持分。
  (三)汪土鄙早逝後，系爭土地持分經輾轉繼承，由被告等四人取得登記名義，則汪土
    鄙之信託債務自應由被告四人共同繼承；另外，原告先祖汪大樹之信託債權，自
    應由原告三人共同繼承，本件信託關係存在於兩造間：
  １、信託關係不因委託人或受託人死亡而消滅，信託債權仍由委託人之繼承人共同
      繼承，信託債務仍由受託人之之繼承人共同繼承，信託關係應認尚存在於「委
      託人之繼承人」與「受託人之繼承人」間。
  ２、被告祖父汪土鄙、原告先祖汪大樹、訴外人汪交東三人信託契約約定系爭土地
      六分之一持分全部登記於汪土鄙名下，以便管理。汪土鄙早逝後，上開六分之
      一土地持分經輾轉繼承，由被告等四人取得登記名義，則汪土鄙之信託債務自
      應由被告四人共同繼承；另外，原告先祖汪大樹之信託債權，自應由原告三人
      共同繼承，信託關係應認尚存在於兩造間。
  (四)被告未得原告同意，將三重市○○○段七○八號之土地，登記為分別共有，並處
    分三重市○○○段七○七號土地，原告得提起訴訟請求返還信託財產及連帶賠償
    損害：
  １、汪大樹亡歿時，就系爭土地之持分（即十八分之一），便由汪大樹之婚生子，
      即原告戊○○、己○○及訴外人汪土生繼承。後汪土生亡歿，就其土地之持分
      ，便由其婚生子即原告乙○○繼承。另，汪土鄙過世後，就系爭土地之持分（
      即十八分之一）遂由其獨子汪阿本繼承，汪阿本亡歿後，前開土地之持分，遂
      由其婚生子女，即被告甲○、庚○、辛○及丙○繼承。
  ２、詎料，民國八十八年一月二十五日，被告等人及其他公同共有人於未得原告等
      同意之情況下，即將坐落於三重市○○○段七○八號之土地，登記為分別共有
      ；而三重市○○○段七○七號土地，則於九十年八月十日，由被告等四人及其
      他公同共有人出賣於訴外人歐明火等人，被告等並按其持分（每人二十四分之
      一，合計六分之一），受有一百七十六萬四千四百三十二元之買賣價金分配。
  ３、被告處分信託財產之行為，顯已違反信託本旨，原告依據信託法第二十三條、
      第二十九條前段，提起本訴請求被告連帶以金錢賠償信託財產所受損害，即依
      共有之三分之一比例，分配其所受領之買賣價金五十八萬八千一百四十四元，
      爰為第一項之聲明（被告應僅能受有買賣價金三分之一之分配【即一百七十六
      萬四千四百三十二元應由汪土鄙、汪大樹及汪交東等三房共同分配，而每房分
      得三分之一】，而原告等【即汪大樹此房】就其持分亦應受有買賣價金三分之
      一之分配，故原告得向被告連帶請求三分之一比例之買賣價金五十八萬八千一
      百四十四元）。
  ４、原告前請求確認原告等就坐落於臺北縣三重市○○○段七○八號之土地共有權
      利存在，惟該土地共有權利若經確認，然原告尚未為終止信託關係之意思表示
      者，仍無由命被告將系爭土地所有權十八分之一移轉登記予原告公同共有。原
      告特於九十三年三月二日以民事準備（二）狀繕本之送達，為終止信託關係之
      意思表示，並於信託關係消滅後，請求返還信託財產，即被告應將系爭土地所
      有權十八分之一移轉登記與原告公同共有，爰為第二項之聲明。
  (五)被告爭執「先祖之姓名、其下幾房、各房姓名、長房配偶姓名、七房汪永為何繼
    承六分之二應有部分、大房妻繼承不符宗祀慣例、民國四十七年以前無輪流收租
    之事實」部分：
  １、先祖之姓名究為汪潘、汪番、汪蕃或汪還，原告業已具狀更正先祖之姓名為汪
      還即汪番，並提出汪還即汪番墓碑照片、林巡即林純墓碑照片、汪立、汪文基
      日據時代
      認先祖之姓名為汪還即汪番。
  ２、被告爭執汪還即汪番究有幾房、各房姓名、長房配偶姓名、七房汪永為何繼承
      六分之二應有部分、大房妻繼承不符宗祀慣例等等，並非本件之重要爭點。
  ３、被告抗辯：證人張福、歐明火僅能證明輪流收租最初之時點為民國四十七年，
      從最初保存登記（明治四十二年，即民國前三年）至被告之父汪阿本辭世（民
      國四十四年）止，長達四十七年之時間，無原告及其他家族成員輪流收租之情
      形，且原告之父祖亦從未主張就系爭土地有共有權云云。然證人張福（三十八
      年次）證稱：「我是系爭土地之地上權人，地上權是我曾祖父傳下來的，目前
      租金是我和伯、叔父一起付」；另證人歐明火（四十一年次）亦證稱：「（請
      問證人地上權存在多久？）不清楚，從我祖父的時代就有了，我祖父叫歐阿田
      」（見九十二年八月二十日審判筆錄）。依二位證人年齡推算，系爭土地輪流
      收租之事實，應早於民國四十七年，不得僅以民國四十七年始書立收據（原證
      二、四），即謂前開期間，無原告及其他家族成員輪流收租。又，被告之父祖
      既從未否認原告先祖之共有權，並同意原告之先祖得輪流收租，則原告之先祖
      即無必要主張就系爭土地有共有權。今係因被告背離先祖命令，擅自處分共有
      祖產，原告始提起本訴請求。
  (六)本件訴訟標的為信託法第二十三條、第二十九條、第六十五條：
  １、系爭土地由被告等四人於民國八十八年一月二十五日取得登記名義，本件信託
      關係於民國八十八年一月二十五日即成立於兩造間。嗣被告及其他公同共有人
      於民國九十年八月十日，將前開第七○七號土地出賣予訴外人歐明火等人，而
      原告於民國九十三年三月二日以準備（二）狀繕本之送達，表示終止第七○八
      號土地之信託關係，皆於民國八十五年一月二十六日新制定之信託法公布施行
      之後，就法律適用部分，原告當然得以援用民國八十五年一月新制定之信託法
      ，並依信託法第二十三條、第二十九條、第六十五條，請求連帶賠償及返還信
      託財產。
  ２、退萬步言，縱認被告先父汪阿本辭世時（民國四十四年五月三十一日），前開
      信託債務業由被告四人共同繼承，兩造間之信託關係成立於四十四年五月，然
      信託法公布施行前成立之信託行為，仍應以之為法理而予以適用，則被告於九
      十年八月處分第七○七號信託土地，原告於九十三年三月終止第七○八號土地
      之信託關係，就法律適用部分，原告當然得以援用八十五年一月新制定之信託
      法，並依信託法第二十三條、第二十九條、第六十五條之法理，請求連帶賠償
      及返還信託財產。
三、證據：提出繼承系統表、土地登記簿、佃租收據、不動產買賣契約書、買賣價金
    分配表、系爭土地移轉登記過程表、年號對照表、土地登記謄本影印、汪氏宗親
    開基祖先姓名對照表、墓碑照片、日據時代
    請訊問證人張福、歐明火、辛○良、汪榮騰、汪國田。
乙、被告方面：
一、聲明：
  (一)原告之訴駁回。
  (二)如受不利判決，願供擔保請准宣告免假執行。
二、陳述：
  (一)原告據以主張其就系爭土地有共有權之最初權利來源，究係源自「汪潘」，抑或
    是「汪對」？又訴外人汪土鄙究係基於「汪潘之遺命」，抑或基於其與汪交東及
    汪大樹間「信託之約定」，從而得以登記為系爭土地共有人？原告所為主張前後
    不一，顯屬臨訟砌飾之詞，委不足採信：
  １、本件原告據以主張其就系爭土地有共有權之最初權利來源，先是主張：「…訴
      外人汪對就三重市○○○段七○七、七○八號之土地（重測前地號為三重埔段
      大竹圍小段九一之一、九一號），各有持分六分之一之所有權。…上開汪對所
      有之六分之一持分，於繼承開始時原應登記為汪大樹、汪交東及汪阿本（汪土
      鄙？）公同共有，惟…為求方便管理並遵長兄為大之古訓，遂同意將上開六分
      之一持分全部登記於汪土鄙名下，準此以觀，實係汪大樹及汪交東二人將其應
      繼承之部分（即每人十八分之一之持分）信託登記於汪土鄙…」。嗣見被告提
      出日據時期土地登記簿，證明系爭土地於日據明治四十二年（即民國前三年）
      間為土地保存登記之始，便已登記為訴外人汪土鄙、汪永、汪陳氏治、汪文基
      四人分別共有，應有部分各四分之一，遂翻異上開主張，改稱：「原、被告先
      祖汪潘所有之系爭土地，遺命由其派下子孫共六房，分別取得六分之一之所有
      權，第五房因未婚無子嗣，由第六房承受第五房之權利，取得六分之二之所有
      權。」則原告主張系爭土地最初之所有權人，究係「汪潘」，抑或是「汪對」
      ？又訴外人汪土鄙究係基於「汪潘之遺命」，抑或基於其與汪交東及汪大樹間
      「信託之約定」，從而得以登記為系爭土地共有人？原告所為主張前後不一，
      值教人無所適從。然無論如何，原告迄今始終未能證明「汪潘」或「汪對」確
      實曾為系爭土地之所有人（或共有人），則至為明顯。
  ２、又系爭土地於日據明治四十二年間為保存登記時（即
      之先祖汪番業已辭世十四年（明治二十八年，即
      之祖父汪土鄙當時已二十五歲且早已成家立業，是系爭土地於最初為保存登記
      時，登記為被告之祖父汪土鄙與訴外人汪永、汪文基及汪陳氏治四人分別共有
      ，持分各四分之一，顯然不可能是基於「汪潘」之遺命。又原告既未能證明系
      爭土地原確係「汪潘」所有，嗣由汪對繼承之，迨汪對死亡後，系爭土地應由
      其子汪土鄙、汪大樹及汪交東三人，共同繼承之，應繼分各三分之一；復未能
      證明汪土鄙與汪大樹、汪交東間確實曾為「信託登記之約定」，則其本於信託
      之法律關係，請求被告為損害賠償並將系爭臺北縣三重市○○○段七○八地號
      土地應有部分十八分之一，移轉登記與原告公同共有，並無理由。
  ３、本件系爭土地於明治四十二年（即民國前三年）間為土地保存登記之初（分割
      前地號：三重埔庄大竹圍九十一番地），便已登記為訴外人汪土鄙、汪永、汪
      陳（氏）治及汪文基四人分別共有，應有部分各四分之一。嗣原共有人汪陳治
      將其所有四分之一持分，於同年二月十四日，以買賣（杜賣）為原因，移轉登
      記於汪永名下；另原共有人汪文基亦於同日將其所有四分之一持分，以買賣（
      杜賣）為原因，移轉登記於被告之祖父汪土鄙名下，是於斯時起，原共有人汪
      土鄙及汪永就系爭共有之土地，其應有部分各二分之一（即1/4+1/4=1/2）。
  ４、嗣大正三年（即民國三年）九月二十六日，系爭土地原共有人即被告之先祖汪
      土鄙辭世，就系爭土地所有二分之一持分，由其子即被告之先父汪阿本單獨繼
      承（即相續），並於翌年三月二十四日完成繼承登記。迨至昭和六年（即民國
      二十年）六月二十日，被告之先父汪阿本將其應有部分各九六分之五、九六分
      之五及九六分之六分別贈與予訴外人汪老良、汪老讚及汪老來，並完成移轉登
      記，是至此被告之先父汪阿本就系爭土地尚有持分三分之一（即
      1/2-5/96-5/96-6/96=32/96=1/3）。其後，系爭九十一番地號土地於昭和十一
      年（即民國二十五年）三月二十四日經分割為九十一番及九十一番之一地號二
      筆土地（即分割重測後之三重市○○○段七○八及七○七地號土地），訴外人
      汪阿本就該二筆土地仍各有持分三分之一。迨至昭和十四年（即民國二十八年
      ）六月三日，被告之先父汪阿本及原共有人汪永復將其應有部分各九六分之十
      六（即六分之一），分別贈與訴外人汪和雍及汪元進。職此之故，系爭二筆土
      地於臺灣光復後為土地總登記之時，遂登記由訴外人汪阿本（持分各九六分之
      十六）、汪永（持分各九六分之三二）、汪和雍（持分各九六分之十六）、汪
      元進（持分各九六分之十六）、汪老良（持分各九六分之五）、汪老讚（持分
      各九六分之五）及汪老來（持分各九六分之六）所共有。
  ５、要言之，系爭土地於日據時期為保存登記之初，便已登記於訴外人汪土鄙、汪
      永、汪陳治及汪文基四人名下，由其四人分別共有系爭土地，應有部分各四分
      之一，是原告起訴主張訴外人汪對就系爭二筆土地各有六分之一持分，於汪對
      死亡繼承開始時，原應登記為汪大樹、汪交東及汪土鄙公同共有，然為求方便
      管理並遵長兄為大之古訓，遂將汪大樹及汪交東二人應繼部分信託登記於被告
      之袓父汪土鄙名下云云，誠屬無稽。
  (二)證人汪榮騰、汪國田、辛○良、張福及歐明火之證言，俱難憑採：
  １、本件原告所舉證人汪榮騰（即汪信次）、汪國田及辛○良，與兩造之先祖汪番
      間，已有三代之隔，根本未親身經歷其事，是否具有為證人之適格，已頗滋疑
      義。再者，證人汪榮騰僅是訴外人汪和雍之養子，是其對整個汪氏家族之前塵
      往事，縱使曾有耳聞，亦盡屬道聽塗說而來，自難憑採。而證人辛○良乃是利
      害關係人汪交東之孫，苟依原告之主張，其亦屬系爭土地之共有人，則基於本
      身利益之考量，其勢必附和原告，故為有利於原告之陳述，是其證詞同樣不具
      任何憑信性可言，亦難採為本件認定事實之基礎。
  ２、又證人汪榮騰、汪國田及辛○良雖到庭作證，然渠等對於兩造先祖之姓名為何
      ？如何書寫？其下有幾房？各房姓名？長房配偶之姓名為何？等節，竟無一能
      為正確之陳述，諸如渠等竟將兩造之先祖「汪番」，誤陳（植）為「汪藩」或
      「汪潘」；另「汪番」派下子孫實有「七房」，分別為長房汪慶、二房汪立、
      三房汪文基、四房汪對、五房汪拱生、六房汪有財、七房汪永，渠等竟謂「汪
      潘」派下祇有六房；又依據日據時期
      汪陳氏密」，亦非原告所稱之「汪陳氏治」，益證證人汪榮騰、汪國田、辛○
      良所述各節，胥屬臨訟拼湊杜撰之詞，要非事實。
  ３、姑不論系爭土地原是否確為兩造先祖汪番所有，茲因汪番派下七房子孫，業已
      絕嗣二房，從而茍謂系爭土地所有權確係源自其父祖汪番，衡情論理，亦當由
      尚有子嗣之其餘五房均分繼承之而各有其「應繼分」五分之一才是。然何以本
      件系爭土地於最初為保存登記之時，卻僅登記為汪土鄙、汪文基、汪永及汪陳
      氏治四人分別共有而各有其「應有部分」四分之一，嗣原共有人汪陳氏治及汪
      文基復將其所有持分各四分之一，以杜賣（買賣）為原因，移轉登記於汪永及
      汪土鄙名下。而六房（實為第七房）汪永又何德何能得以單獨取得六分之二之
      「應有部分」呢？對此原告顯均難以自圓其說，渠等所述各節誠不合理。
  ４、承前述，本件兩造先祖汪番派下長房汪慶之妻乃汪陳氏密，而非汪陳氏治，是
      原告所述初已非無疑。又姑不論汪陳氏治是否即為汪慶之妻，茍系爭土地所有
      權原確係承繼自汪番，則以當時農業社會以男為重，以父為本之舊慣，該房就
      系爭土地應享有之權利，按理亦當以汪慶或長孫汪遇王（即汪慶之嫡子）之名
      義登記為權利人才是（按系爭土地最初為保存登記時，長房汪慶猶未過世，其
      子汪遇王亦已二十五歲），豈有逕以媳婦之名義登記為權利人之道理（我國舊
      律遺產之繼承，惟限於直系卑屬之男子，蓋以宗祧繼承為前提也，是親女無繼
      承遺產之權，遑論媳婦）。再者，二房汪立膝下尚有子嗣汪老來、汪老良及汪
      老讚，茍系爭土地共有權確係源自汪番，則該房就系爭土地應有之權利，何以
      不於登記之始即逕以汪立或汪老來、汪老良及汪老讚之名義登記為權利人？又
      當汪土鄙於大正（民國）三年九月十六日死亡時，其繼承人汪阿本（大正二年
      六月五日生）不過才一歲又三個月大，苟謂系爭土地原確係汪土鄙、汪交東及
      汪大樹三人約定信託登記予汪土鄙名下，渠等何以不於汪土鄙辭世後，即刻請
      求將系爭土地返還登記予自己名下自任管理呢（按當時汪阿本僅一歲三個月大
      ，顯然不可能受託代其叔父汪交東及汪大樹管理系爭土地）？由此益證原告及
      證人所述容非事實。
  ５、證人張福、歐明火雖證稱部分汪氏家族成員確曾向其收過系爭土地之租金，然
      查據原告及證人所提出之所謂汪氏家族輪流收取系爭土地租金之收據，其最初
      收取租金之時點（即民國四十七年），顯然是在被告之父汪阿本辭世（即民國
      四十四年）之後。從而苟謂系爭土地原確係應由訴外人汪土鄙（即被告之祖父
      ）、汪大樹（即原告戊○○、己○○之父；乙○○之祖父）及汪交東（即證人
      辛○良之祖父）所共有，而信託登記於汪土鄙名下。何以自系爭土地最初為保
      存登記之始迄被告之父汪阿本辭世止，長達四十七年之期間，竟無原告或其他
      汪氏家族成員輪流收取租金之情形，且原告之父祖亦從未主張其等就系爭土地
      有共有權？由此不難窺知，原告及其他汪氏家族成員顯系見被告之父汪阿本已
      故，遺下孤兒寡母五人（按斯時汪阿本之長子即被告庚○亦不過十二歲而已）
      ，無力對抗龐大宗族成員，遂強行將系爭土地出租，輪流收取租金。職此，縱
      使原告等確曾就系爭土地收取租金，亦不能執此遽予推斷其為系爭土地之共有
      人。更何況證人張福及歐明火同時亦證稱渠等壓根不知汪氏宗族中何人有共有
      權及持分各多少。
  ６、至證人汪榮騰雖證稱：「庚○在合建會議時有提到處理後會分給原告。七十九
      年庚○的媽媽在我家也說過土地處理後也要分給原告…」云云；證人汪國田證
      稱：「合建會議是從六十九年就有談過，庚○的媽媽在會議當中就說土地要分
      給叔姪輩的子女。庚○有沒有說過同樣的話我不記得。」云云；證人辛○良則
      證稱：「有聽到我祖父這房有十八分之一的權利。是庚○的媽媽說的。他有告
      訴庚○合建後要分給我們。」云云，所述已有不一，被告概予否認。
  (三)系爭土地原共有人即被告之先父汪阿本於民國四十四年五月三十一日辭世，其就
    系爭二筆土地應有部分各六分之一，遂由被告庚○、甲○、丙○及辛○四人共同
    繼承，嗣並於民國八十八年一月二十五日完成分割繼承登記，應有部分各九十六
    分之四，被告本得自由處分之：
    本件系爭二筆土地歷經買賣（杜賣）、贈與、繼承（相續）等原因，自昭和十四
    年（即民國二十八年）六月三日起，即由訴外人汪阿本、汪永、汪和雍、汪元進
    、汪老良、汪老讚及汪老來七人共有，此臺灣光復後第一次土地總登記時系爭二
    筆土地何以登記為上述七人所共有之緣由。嗣原共有人即被告之先父汪阿本於民
    國四十四年五月三十一日辭世，其就系爭二筆土地所有六分之一持分，遂由被告
    庚○、甲○、丙○及辛○四人共同繼承，於民國八十八年一月二十五日完成分割
    繼承之登記，各有九十六分之四之持分。而按諸上開規定，被告本得自由處分其
    應有部分，是被告四人於民國九十年八月間與其他共有人將系爭三重市○○○段
    七○七地號土地出賣與訴外人歐明火等人，並按被告就系爭土地應有部分，比例
    受領系爭土地買賣價金之分配，自屬適法有其權利。原告既非系爭二筆土地之共
    有人，是其訴請被告給付渠等買賣價金五十八萬八千一百四十四元云云，顯無理
    由。退萬步言之，原告援引為本件訴訟標的之信託法第二十三、二十九及六十五
    條規定，乃民國八十五年一月二十六日經總統令公布，同年一月二十八日施行之
    「信託法」所規定之條文，然因信託法並無溯及適用之明文，是原告據以訴請被
    告「連帶給付」原告新台幣五十八萬八千一百四十四元整，並協同將系爭土地所
    有權十八分之一移轉登記與原告公同共有云云，亦屬於法無據。
三、證據：提出日據時代土地登記簿、日據時代
    族繼承系統表概略、診斷證明書（均影本）為證。
    理    由
一、程序部分：
    按訴狀送達後，原告不得將原訴變更或追加他訴。但有下列各款情形之一者，不
    在此限：…二、請求之基礎事實同一者。三、擴張或減縮應受判決事項之聲明者
    。被告於訴之變更或追加無異議，而為本案之言詞辯論者，視為同意變更或追加
    ，民事訴訟法第二百五十五條第一項第二、三款、第二項定有明文。次按而所謂
    請求之基礎事實同一者，係指變更或追加之訴與原訴之主要爭點有其共同性，各
    請求所主張之利益在社會生活上可認係屬同一或關連之紛爭，而就原請求之訴訟
    及證據資料，於繼續審理時，在相當程度範圍內具有同一性或一體性，得期待於
    後請求之審理予以利用，俾先後兩請求得在同一程序中一併解決，避免重複審理
    者而言，最高法院九十年度臺抗字第二八七號裁判意旨可資參照。經查：原告起
    訴時訴之聲明第一項請求「被告」給付五十八萬八千一百四十四元，及自起訴狀
    繕本送達之翌日起至清償日止之法定利息，嗣於審理中變更為請求「被告連帶」
    給付五十八萬八千一百四十四元，及自起訴狀繕本送達之翌日起至清償日止之法
    定利息，屬於合法之擴張聲明，應予准許。至於原告起訴時訴之聲明第二項請求
    確認原告就坐落臺北縣三重市○○○段七○八地號土地共有權利存在，嗣於審理
    中變更為請求被告將坐落於臺北縣三重市○○○段七○八號之土地所有權十八分
    之一移轉登記予原告公同共有。就此部分言，起訴時之訴訟標的為對於土地之共
    有權利，訴訟中變更為信託關係終止後之信託物返還請求權，兩者訴訟標的、訴
    之聲明均不相同，為訴之變更。惟原告起訴時即已主張汪大樹、汪交東二人將系
    爭土地應繼承之部分信託登記於汪土鄙名下，以便管理。汪土鄙亡故後，系爭土
    地持分六分之一由汪土鄙之獨子汪阿本繼承。系爭土地持分六分之一應為汪大樹
    、汪交東及汪阿本三人所公同共有等語，主要之爭點厥為：汪大樹、汪交東與汪
    土鄙三人就系爭土地持分六分之一部分是否成立信託契約？與原告為訴訟標的變
    更後之主要爭點有其共同性，各請求所主張之利益在社會生活上屬於同一紛爭，
    無論原告主張對信託標的物具有共有關係（變更前）抑或終止信託關係後請求返
    還信託物（變更後），原請求之訴訟及證據資料，於繼續審理時，在相當程度範
    圍內具有同一性或一體性，得期待於後請求之審理予以利用，俾先後兩請求得在
    同一程序中一併解決，避免重複審理，是其請求之基礎事實為同一；又原告為訴
    之變更後，被告並無異議，而為本案之言詞辯論，是原告訴之聲明第二項變更訴
    訟標的部分，與民事訴訟法第二百五十五條第一項第二款及第二項規定相符，自
    應准許。
二、原告主張：系爭土地最初之所有權人為兩造開基祖汪還即汪番，遺命由其派下子
    孫共六房，分別取得系爭土地六分之一之所有權，汪對既屬汪還即汪番之四子，
    就系爭土地而言，即享有六分之一之所有權，此六分之一之所有權，於繼承開始
    時即應由其繼承人汪土鄙、汪大樹及汪交東公同共有。惟因汪大樹及汪交東均不
    識字，並認上開土地之持分並不多，若再由三人登記為公同共有實有不便，其等
    二人為求方便管理並遵長兄為大之古訓，乃將其應繼承之部分信託登記於汪土鄙
    。嗣汪大樹亡歿時，就系爭土地之權利，便由汪大樹之婚生子，即原告戊○○、
    己○○及訴外人汪土生繼承。後汪土生亡歿，就系爭土地之權利，便由其婚生子
    即原告乙○○繼承。另汪土鄙過世後，就系爭土地之權利，由其獨子汪阿本繼承
    ，汪阿本亡歿後，前開土地之權利，由其婚生子女，即被告甲○、庚○、辛○及
    丙○繼承，信託關係尚存在於兩造間。被告及其他共有人於民國八十八年一月二
    十五日，未得原告同意，將坐落於三重市○○○段七○八號之土地，登記為分別
    共有；並於民國九十年八月十日，將三重市○○○段七○七號土地出賣於訴外人
    歐明火等人，受有一百七十六萬四千四百三十二元之買賣價金分配。被告處分信
    託財產之行為，顯已違反信託本旨，乃於民國九十三年三月二日以民事準備（二
    ）狀繕本之送達，為終止信託關係之意思表示，爰依據信託法第二十三條、第二
    十九條、第六十五條之規定，請求被告連帶給付原告五十八萬八千一百四十四元
    整，及自起訴狀繕本送達之翌日起，按年息百分之五計算之利息，被告並應將坐
    落於臺北縣三重市○○○段七○八號之土地所有權十八分之一移轉登記予原告公
    同共有等語。
三、被告則以：系爭土地於明治四十二年（即民國前三年）間為土地保存登記之初（
    分割前地號：三重埔庄大竹圍九十一番地），便已登記為訴外人汪土鄙、汪永、
    汪陳（氏）治及汪文基四人分別共有，應有部分各四分之一。嗣原共有人汪文基
    亦於同日將其所有四分之一持分，以買賣（杜賣）為原因，移轉登記於被告之祖
    父汪土鄙名下，汪土鄙就系爭共有之土地，其應有部分為二分之一。嗣汪土鄙辭
    世，其就系爭土地所有二分之一持分，由其子即被告之先父汪阿本單獨繼承（即
    相續）。昭和六年（即民國二十年）六月二十日，汪阿本將其應有部分各九六分
    之五、九六分之五及九六分之六分別贈與予汪老良、汪老讚及汪老來，並完成移
    轉登記，至此汪阿本就系爭土地尚有持分三分之一。昭和十一年（即民國二十五
    年）三月二十四日，系爭土地分割為九十一番及九十一番之一地號二筆土地（即
    分割重測後之三重市○○○段七○八及七○七地號土地），汪阿本就該二筆土地
    仍各有持分三分之一。昭和十四年（即民國二十八年）六月三日，汪阿本及原共
    有人汪永複將其應有部分各九六分之十六，分別贈與訴外人汪和雍及汪元進。系
    爭土地於臺灣光復後為土地總登記之時，汪阿本應有部分為九六分之十六。嗣汪
    阿本於民國四十四年五月三十一日辭世，就系爭土地應有部分九十六分之十六，
    遂由被告庚○、甲○、丙○及辛○四人共同繼承，並於民國八十八年一月二十五
    日完成分割繼承之登記，應有部分各九十六分之四。被告本得自由處分其所有物
    ，是被告於民國九十年八月間與其他共有人將系爭三重市○○○段七○七地號土
    地出賣與訴外人歐明火等人，並按被告就系爭土地應有部分，比例受領系爭土地
    買賣價金之分配，自屬適法。原告迄今始終未能證明「汪潘」或「汪對」確實曾
    為系爭土地之所有人（或共有人），亦未證明汪土鄙與汪大樹、汪交東間確實曾
    為「信託登記之約定」，請求駁回原告之訴，如受不利判決，願供擔保請准宣告
    免假執行等語，資為抗辯。
四、兩造不爭執之事實：
  (一)系爭土地於日據時代第一次登記為汪土鄙、汪永、汪陳氏治及汪文基四人所有，
    各取得所有權四分之一。明治四十五年，汪陳氏治將系爭土地所有權移轉於汪永
    ；汪文基亦於同日將系爭土地所有權移轉於汪土鄙。故明治四十五年時，系爭土
    地登記為汪永、汪土鄙所有，應有部分各二分之一。
  (二)嗣汪土鄙亡故，就系爭土地應有部分二分之一，由其子汪阿本單獨繼承。
  (三)昭和六年（即民國二十年），汪阿本將其應有部分各九六分之五、九六分之五及
    九六分之六分別移轉予汪老良、汪老讚及汪老來。
  (四)昭和十四年（即民國二十八年），汪阿本及汪永復將其應有部分各九六分之十六
    ，分別移轉予汪和雍及汪元進。
  (五)嗣汪阿本於民國四十四年五月三十一日去世，就系爭土地應有部分九十六分之十
    六，由被告庚○、甲○、丙○及辛○四人共同繼承，並於民國八十八年一月二十
    五日完成分割繼承之登記，應有部分各九十六分之四。
  (六)被告等於民國九十年八月間與其他共有人將系爭三重市○○○段七○七地號土地
    出賣與訴外人歐明火等人，並按系爭土地應有部分比例受領系爭土地買賣價金之
    分配。
五、得心證之理由：
   查本件爭點，在於系爭土地有無先祖遺命由汪還即汪番派下子孫六房分別取得六
   分之一所有權？倘先祖遺命屬實，則就汪還即汪番派下子孫汪對所繼承系爭土地
   權利部分，於汪對死後，其派下子孫汪大樹、汪交東、汪土鄙是否成立信託契約
   ，而由汪大樹、汪交東將渠等對系爭土地所繼承之權利範圍，信託登記予汪土鄙
   ？
  (一)按當事人主張有利於己之事實者，就其事實有舉證之責任，民事訴訟法第二百七
    十七條前段定有明文。次按民事訴訟如係由原告主張權利者，應先由原告負舉證
    之責，若原告先不能舉證，以證實自己主張之事實為真實，則被告就其抗辯事實
    即令不能舉證，或其所舉證據尚有疵累，亦應駁回原告之請求；又年代久遠不得
    執為舉證責任倒置之理由，而為不利他造之判斷，最高法院十七年上字第九一七
    號判例、九十一年台上字第一四一○號判決明揭此旨。末按信託係契約行為，原
    告主張信託關係存在，應就信託契約確已成立之事實，負舉證責任，若其先不能
    舉證，則被告就其抗辯事實即令不能舉證，或其所舉證據尚有疵累，亦應駁回原
    告之請求，最高法院八十七年台上字第五六二號著有判決可資參照。
  (二)查原告主張系爭土地最初之所有權人為兩造開基祖汪還即汪番，遺命由其派下子
    孫共六房，分別取得系爭土地六分之一之所有權。汪對既屬汪還即汪番之四子，
    就系爭土地而言，即享有六分之一之所有權，此六分之一之所有權，於汪對死後
    即應由其繼承人汪土鄙、汪大樹及汪交東公同共有。而汪大樹、汪交東、汪土鄙
    三人成立信託契約，由汪大樹、汪交東將渠等對系爭土地所繼承之權利範圍，信
    託登記予汪土鄙等語，依法即應由主張先祖遺命及信託契約存在之原告負舉證責
    任。然查，依據被告所提出之系爭土地日據時代土地登記簿表題部（即標示部）
    之記載，系爭土地於明治四十五年二月十四日第一次登記為興直堡三重埔庄土名
    大竹圍九十一番；再依據上開土地登記簿甲區業主權（即所有權部）之記載，系
    爭土地第一次保存登記所有權人為汪土鄙、汪永、汪陳氏治及汪文基，並無汪還
    或汪番其人曾為系爭土地所有權人之登載。又證人汪榮騰雖證稱：「土地是從我
    祖先汪潘傳下來，汪潘原有七名子女，土地原由七名子女均分，後來有一房子女
    少年就去世，因為第五房的說要祭拜他，所以他的房份就給第五房，所以現在只
    有六份，我和兩造是同輩，因為合建時代書找我們，所以我知道這些事情，。」
    、「兩造都有參加協商合建會議。因為原告是持分人之一。……庚○在合建會議
    時有提到處理後會分給原告。七十九年庚○的媽媽在我家也說過土地處理後也要
    分給原告，因為原告和被告是持分共有人。」等語（參見臺灣臺北地方法院卷第
    一五四、一五五頁）。另證人汪國田雖亦證稱：「系爭土地是太祖留下來的，父
    親說這土地是太祖傳下來的，我是第二房的，他有六房，第三房、第四房就是兩
    造，每房各六分之一的權利，第五房死後無子嗣，他的部分由第六房繼承，原因
    我不清楚。……合建會議是從民國六十九年就有談過，庚○的媽媽在會議中就說
    土地要分給叔姪輩的子女。庚○有沒有說過同樣的話我不記得。」等語（參見臺
    灣臺北地方法院卷第一五六頁）。另證人辛○良雖亦證稱：「我和兩造是同輩，
    我和被告是同一房的。我是汪交東的孫子。聽我奶奶說土地是我祖先留下來的。
    每年十月十五日都會聚餐，有聽到說要合建，合建會議我也有去聽。」等語（參
    見臺灣臺北地方法院卷第一六○頁），惟按該證人對於待證事實之陳述，如非親
    自在場聞見，而係耳聞於他人之轉述或告知，亦即所謂傳聞證據者，此項證詞缺
    乏證據力，尚難輕易採信，最高法院九十一年台上字第一五二一號著有判決可資
    參照。況查依據卷證資料所載，汪番亡於明治二十八年即民國前十七年，汪土鄙
    則於大正三年即民國三年過世，此有原告所不否認之被告所提出之日據時代
    登記簿（影本）附卷可稽。而證人汪榮騰、汪國田及辛○良分別出生於民國二十
    七年（昭和十三年）、民國三十六年及民國四十八年（臺灣臺北地方法院卷第一
    五四、一五五、一六○頁），渠等出生之時，汪番、汪土鄙等人早已亡故，豈有
    親自見聞汪番遺命由其派下子孫共六房，分別取得系爭土地六分之一之所有權以
    及汪大樹、汪交東、汪土鄙三人成立信託契約，由汪大樹、汪交東將渠等對系爭
    土地所繼承之權利範圍，信託登記予汪土鄙之可能？證人汪榮騰、汪國田及辛○
    良作證時亦自承係耳聞於他人之轉述或告知，渠等既未親自見聞上開待證事實，
    其所為證言，又係耳聞於他人之轉述或告知，亦即所謂傳聞證據，揆諸上開最高
    法院見解，即乏證據力，尚不足採信。
  (三)次查原告雖提出佃租收據主張對系爭土地享有共有權利，又證人汪榮騰雖亦證稱
    ：「土地是給別人蓋房子，租金每年輪流由每房收，收租之後會有聚餐，聚餐之
    地點不一定，兩造都有參加，收租會打收據給對方。」等語（件臺灣臺北地方法
    院卷第一五四頁）。另證人汪國田雖亦證稱：「父親有叫我去收租，收租時是整
    塊土地的租金都是我們收，我是民國五十八年收租的，只收了那一次，到六十九
    年我才製作的一本簿子，現在那本收租的簿子在六房。沒年十月十五日都會聚餐
    ，大家都有默契，不用發帖子。原告也有收過租金，也有辦過聚餐。己○○還將
    租金由一千元漲到一千五百元。每年聚餐被告也有去。合建會議是從民國六十九
    年就有談過，庚○的媽媽在會議中就說土地要分給叔姪輩的子女。庚○有沒有說
    過同樣的話我不記得。」等語（見臺灣臺北地方法院卷第一五六頁）。另證人張
    福、歐明火雖均亦證稱其等使用系爭土地，租金付給汪氏宗親，收租時有一個簿
    子，給租金後會在簿子上記載等語（見臺灣臺北地方法院卷第一五七、一五九頁
    ）。惟按民法第七百六十五條固規定所有人，於法令限制之範圍內，得自由使用
    、收益、處分其所有物，並排除他人之干涉。惟就標的物為使用收益者，未必均
    為所有權人。使用收益權雖屬所有權所生之權能，然並非所有權之表徵，尚難以
    使用收益之事實，即推論使用收益者為所有權人。檢閱原告所提出之佃租收據，
    其上並未載明係收取系爭土地之租金，且自民國四十七年時起始有收取租金之紀
    錄，尚不能證明系爭土地先祖遺命由汪番派下子孫六房分別取得六分之一所有權
    ，亦不能證明就汪番派下子孫汪對所繼承系爭土地權利部分，於汪對死後，其派
    下子孫汪大樹、汪交東、汪土鄙確有成立信託契約，而由汪大樹、汪交東將渠等
    對系爭土地所繼承之權利範圍，信託登記予汪土鄙。證人張福、歐明火之證詞，
    亦僅能證明證人張福、歐明火有付租金之事實，渠等既不知汪氏宗親當中何人就
    系爭土地有所有權，亦不知每人之應有部分若干，尚無法證明上開先祖遺命及信
    託契約存在。
  (四)再查原告主張系爭土地為兩造祖汪還即汪番所有，遺命由其所餘派下子孫共六房
    （原共七房，其中一房倒房，即在汪還即汪番過世前已死亡，故遺命由其所餘派
    下子孫共六房繼承），分別取得六分之一之所有權。第五房因未婚無子嗣，死後
    由第六房負責祭拜，並承受第五房之權利，取得六分之二之所有權等語。惟被告
    亦不爭執系爭土地於日據時代第一次登記為汪土鄙、汪永、汪陳氏治及汪文基四
    人所有，各取得所有權四分之一（被告九十二年五月二十六日準備暨聲請調查證
    據狀，見臺灣臺北地方法院卷第一○六頁）。依據被告所提出之日據時代
    記簿，汪番亡於明治二十八年，而系爭土地遲於汪番死後第十七年之明治四十五
    年二月十四日，始辦理第一次保存登記。倘汪番果有遺命在先，為何系爭土地第
    一次保存登記時，所有權人卻登記為汪土鄙、汪永、汪陳氏治及汪文基所有而各
    取得所有權四分之一？原告所主張汪番遺命，由派下子孫一至四房各取得系爭土
    地六分之一所有權，第六房承受第五房之權利，取得六分之二所有權云云，顯然
    與汪番死亡多年後，系爭土地之第一次保存登記之實際情形，無論所有權人人數
    抑或各所有人應有部分比例，均不相符，難認原告上開主張為真實。
  (五)末查原告主張系爭土地為方便管理起見，曾信託登記於汪永及汪土鄙，惟「任務
    終結後」，二人亦將各房持分依先祖遺命移轉完成分配云云（臺灣臺北地方法院
    卷第一○六頁）。惟依據被告所提出之日據時代
    即民國三年死亡，距系爭土地第一次保存登記僅短短三年，汪土鄙經登記為系爭
    土地所有權人後，終其一生並無移轉系爭土地應有部分予汪番派下其餘各房子孫
    之行為，是原告主張汪永及汪土鄙二人亦將各房持分依先祖遺命移轉完成分配云
    云，與卷證資料不符。原告迄未證明系爭土地於明治四十五年時，登記為汪永、
    汪土鄙所有，應有部分各二分之一，性質上屬於信託登記，亦未提供任何證據以
    供本院調查汪永及汪土鄙有何「信託任務」。被告空言汪永及汪土鄙「任務終結
    後」，二人亦將各房持分依先祖遺命移轉完成分配云云，尚難採信。況被告亦不
    爭執汪阿本繼承汪土鄙就系爭土地所有權後，汪阿本於民國四十四年五月三十一
    日去世，就系爭土地剩餘應有部分九十六分之十六，由被告庚○、甲○、丙○及
    辛○四人共同繼承，並於民國八十八年一月二十五日始完成分割繼承之登記，應
    有部分各九十六分之四。倘如原告所主張，汪土鄙、汪大樹及汪交東三人存在信
    託關係，汪土鄙就系爭土地之所有權登記性質上為信託登記，而原告繼承先祖汪
    大樹之信託債權，則被告於八十八年一月二十五日就系爭土地應有部分辦理分割
    繼承登記時，原告為何未出而主張信託權利，而容任被告辦理分割繼承登記？是
    原告主張汪土鄙、汪大樹及汪交東三人信託契約約定系爭土地六分之一持分全部
    登記於汪土鄙名下，汪土鄙死亡後，系爭土地持分經輾轉繼承，由被告等四人取
    得登記名義，汪土鄙之信託債務應由被告四人共同繼承，而原告繼承先祖汪大樹
    之信託債權云云，並無足採。
  (六)綜上所述，原告無法證明「系爭土地最初之所有權人為汪番，遺命由其派下子孫
    共六房，分別取得系爭土地六分之一之所有權，汪對為汪番之四子，享有系爭土
    地享有六分之一之所有權，此六分之一之所有權，於繼承開始時即應由其繼承人
    汪土鄙、汪大樹及汪交東公同共有。汪大樹及汪交東將其應繼承之部分信託登記
    於汪土鄙。嗣汪大樹亡歿時，就系爭土地之權利，便由汪大樹之婚生子，即原告
    戊○○、己○○及訴外人汪土生繼承。後汪土生亡歿，就系爭土地之權利，便由
    其婚生子即原告乙○○繼承。另汪土鄙過世後，就系爭土地之權利，由其獨子汪
    阿本繼承，汪阿本亡歿後，前開土地之權利，由其婚生子女，即被告甲○、庚○
    、辛○及丙○繼承，信託關係尚存在於兩造間。」則原告本於信託關係請求被告
    連帶給付原告五十八萬八千一百四十四元整，及自起訴狀繕本送達之翌日起，按
    年息百分之五計算之利息，並主張以九十三年三月二日民事準備（二）狀繕本之
    轉登記與原告公同共有，為無理由，應予駁回。原告之訴既經駁回，其假執行之
    聲請即失所附麗，應併予駁回。
六、據上論結：原告之訴為無理由，依民事訴訟法第八十五條第一項、第七十八條，
    判決如主文。
中　　　華　　　民　　　國　　九十三　　年　　　六　　　月　　十　　　日
                                    臺灣板橋地方法院家事法庭
                                      法    官    楊志勇
正本係照原本作成
如對本判決上訴，須於判決送達後廿日內向本院提出上訴狀
中　　　華　　　民　　　國　　九十三　　年　　　六　　　月　　十　 　日
                                      法院書記官　 林政佑
